

CONTACT

- **** 06 22 30 89 32
- montigny.stephane43@gmail.com
- 11 rue Dr Jacques Boulagnon 43230 PAULHAGUET
- www.duruti.fr

SOFT SKILLS

- Autonome
- Organisé
- Réactif
- Esprit d'analyse
- Aisance relationnelle

HARD SKILLS

- C#
- Lua
- Javascript
- Assembleur (Z80 & 6803)
- Node JS
- React JS
- HTML / CSS
- Git
- MySql
- Potsman
- Figma
- · Love2D, Defold
- Monogame, Unity
- WPF

LOISIRS

- Arts martiaux
- Coding sur machine rétro
- Jardinage

MONTIGNY STEPHANE

CONCEPTEUR DÉVELOPPEUR D'APPLICATIONS

En recherche d'un contrat de professionnalisation pour un BAC + 3 en Octobre 2024

PROFIL

Agriculteur pendant 20 ans. Reprise de la programmation depuis 2018. Commence une reconversion professionnelle dans le développement d'application et le Web.

Capable de m'organiser pour gérer des situations imprévues, autonome dans mes tâches.

Curieux, je cherche à m'ouvrir sur la nouveauté en me formant via des cours en ligne dans différents domaines.

EXPERIENCE PROFESSIONNELLE

	Création d'une application pour apprendre les verbes irréguliers anglais	Encours
•	Développement jeux vidéo 6 ans d'expérience dans la création de jeux vidéo https://duruti.itch.io/	Depuis 2018
•	Mécanicien monteur Réparation, assemblage et vente machine agricole	2022 - 2024
•	Chef d'exploitation agricole Production en Agriculture Biologique	2004 - 2022
•	Salarié intérimaire	1997 - 2004

FORMATIONS

Réalisation de projets

•	BAC +3 Concepteur Développeur d'Applications https://www.lecoledunumerique.fr/	En cours
•	Auto-formation en ligne OpenClassRoom https://openclassrooms.com/	2023
•	Auto-formation en ligne David Mekersa	2018
	www.gamecodeur.fr	

EXPÉRIENCE EXTRA-PROFESSIONNELLE

DUT Génie Électrique & Informatique Industrielle

Diplôme Instructeur Fédéral

2014

1996

En cours

Professeur d'Arts Martiaux au club de Langeac